

ILHAM SAPUTRA

Software Engineer

0858-9371-2441

ilhamsptra20.github.io/ github.com/ilhamsptra20 linkedin.com/in/muhamad-ilham-saputra-4335641a1 muhamadilhamsptra@gmail.com

Jl. Satriamaya no10 Sindangrasa Bogor Timur

TENTANG SAYA

Seorang programmer dengan pengalaman sebagai freelancer, yang dapat mengembangkan solusi dengan efisien. Tertarik mengembangkan karier di perusahaan yang berfokus pada software development dengan memanfaatkan keahlian programming yang sudah dimiliki untuk mengembangkan aplikasi diberbagai platform, untuk mendukung perusahaan bersaing dengan generasi mendatang.

PENDIDIKAN

2019 - 2022

SMK WIKRAMA Bogor Rekayasa Perangkat Lunak

Project : Sistem informasi manajemen perijinan perkuliahan

KEAHLIAN

- Web Development
- API Development
- Data Science
- Database Manajement
- Framework / library / Bahasa
 - LaravelPHP
 - NodeJsJS
 - ReactJsPYTHON
 - Next JSJAVA
 - Docker

KEAHLIAN NONTEKNIS

- · Manajemen waktu
- Inovasi dan kreativitas
- Komunikasi
- Berfikir kritis
- Problem solving

SERTIFIKASI

Lembaga Sertifikasi Profesi (LSP) Junior Web Programmer

Uji Kompetensi Lembaga Sertifikasi Profesi membangun web sistem PPDB dalam waktu hitungan menit Dan Tes Teori

PENGALAMAN

Maret 2021- Mei 2021
(Magang) Programmer - CV IDS

Merancang arsitektur sistem elearning pada bagian fitur tugas, Membangun API, Membuat User Interface yang sudah dirancang oleh tim UI/UX. Disini saya juga berperan sebagai leader dalam kelompok magang

Desember 2021 - Maret 2022
(Magang) Teknisi - PT SAI

RPA (Robotic Process Automation) adalah sebuah engine yang memiliki berbagai model, saya bertugas untuk train model yang ada dengan data yang besar samapai model tersebut dapat mendeteksi image dengan tepat tanpa adanya miss

Oktober 2022 - Desember 2022

Data Analyst - Starcore

Sebagai Data Analyst saya bekerja menciptakan sistem untuk mengolah data, validasi data, dan efisiensi program dengan data yang besar dapat berjalan dengan cepat dan tepat.

Agustus 2023 - Sekarang
Data Collectors & Programmers
PT Anata Bangun Graha

Memanage dokumen Sitac dan CME suatu proyek pembangunan menara telekomunikasi.

Membangun aplikasi internal perusahaan dari UI/UX sampai deployment hingga maintenance menggunakan nodejs dan nextJs.